【裁判字號】    99,上訴,1346
【裁判日期】    990420
【裁判案由】    毒品危害防制條例
【裁判全文】
臺灣高等法院刑事判決                99年度上訴字第1346號
    上訴人
    即被告  甲○○
上列上訴人因違反毒品危害防制條例案件，不服臺灣板橋地方法
院99年度訴緝字第20號，中華民國99年3月2日第一審判決（起訴
案號：臺灣板橋地方法院檢察署97年度毒偵字第7035、9489號）
，提起上訴，本院判決如下：
    主  文
上訴駁回。
    理  由
壹、不服地方法院第一審判決上訴，須提出上訴書狀，並敘述具
    體理由，為上訴必備程式；所提書狀未敘述上訴理由，或僅
    曾以言詞陳述上訴理由，應於上訴期間屆滿後20日內補提理
    由書於原審法院。
    原審法院認逾期未補提上訴理由，應定期間先命補正；逾期
    未補正，為上訴不合法律上程式，應以裁定駁回。如已提出
    上訴理由，但所提非屬具體理由，則由第二審法院以上訴不
    合法律上程式，判決駁回。
    刑事訴訟法第350條、第362條與第367條明文規定。
貳、原判決認定被告施用第一級、第二級毒品犯行，已經被告坦
    白承認；獲案時所採集尿液經送請檢驗證實呈嗎啡及安非他
    命陽性反應，犯罪事實明確，審酌被告「有施用毒品前案紀
    錄，猶未知警惕而再犯本案及其犯罪動機、手段、智識程度
    、犯後坦承犯行態度良好等一切情狀」就所違犯毒品危害防
    制條例第10條第1 項、第2 項施用第一級、第二級毒品共4
    罪，各量處有期徒刑8 月、4 月、8 月、4 月，應執行有期
    徒刑1 年6 月，扣案注射針筒3 支，均沒收。經核並無違法
    、失當。
、被告上訴意旨略以：「被告於民國（下同）89年9 月22日執
    行強制戒治完畢，97年8 月間再遭警查獲施用毒品，『5 年
    後再犯』應先經觀察勒戒，原審逕予論罪科刑有誤。」等語
    。
    經查：
    依毒品危害防制條例第20條、第23條規定，僅限於「初犯」
    及「5年後再犯」2種情形，始應先經觀察、勒戒或強制戒治
    程序。倘被告於5年內已再犯，經依法追訴處罰，縱其第3次
    （或第3次以上）再度施用毒品時間，在初犯經觀察、勒戒
    或強制戒治執行完畢釋放5年以後，已不合於「5年後再犯」
    規定，且因已於「5年內再犯」，顯見再犯率甚高，原實施
    觀察、勒戒或強制戒治，已無法收其實效，即應依該條例第
    10條處罰。最高法院97年第5次刑事庭會議紀錄參照。
    被告曾因施用毒品「2度」經法院裁定觀察勒戒，並曾施以
    強制戒治執行完畢，有本院被告前案紀錄表可憑。本案被告
    施用第一級、第二級毒品犯行，應依法逕行追訴處罰。檢察
    官逕行起訴，原審依法判決，於法並無不合，並經起訴意旨
    及原判決論述。
    原審以被告所犯4 罪，犯意各別，分別處刑並定其應執行刑
    1 年6 月，量刑也屬適當。被告上訴指稱應先經觀察勒戒，
    不應逕予論罪科刑等語，不足採信。
肆、上訴理由不足以認為原判決有何不當或違法。被告上訴不合
    法，應予駁回，並不經言詞辯論為之。依刑事訴訟法第367
    條前段、第372 條，判決如主文。
中    華    民    國    99    年    4     月    20    日
                  刑事第六庭  審判長法  官  林明俊
                                    法  官  吳淑惠
                                    法  官  郭豫珍
以上正本證明與原本無異。
施用第一級毒品部分如不服本判決，應於收受送達後10日內向本
院提出上訴書狀，其未敘述上訴之理由者並得於提起上訴後10日
內向本院補提理由書（均須按他造當事人之人數附繕本）「切勿
逕送上級法院」。
施用第二級毒品部分不得上訴。
                                    書記官  胡勤義
中    華    民    國    99    年    4     月    22    日

司法院資訊處製作；財團法人民間司法改革基金會備份。
